# 请教陈版：职工差旅费的现金流列报

提问人：xuehaiwuya0326 时间：2020-06-11 09:38:00
陈版您好：
被审计单位主要向各机构提供现场培训以及视频课件制作业务，需要员工频繁出差，生产人员差旅费支出约占各期营业成本的15%。
我的疑问是：与生产人员有关的差旅费的现金流支出是列为“购买商品、接受劳务支付的现金“还是”支付其他与经营活动有关的现金“？是否与主营业务成本或存货直接相关的支出均应计入”购买商品、接受劳务支付的现金“？

回答人：chenyiwei
虽然这部分差旅费支出可能计入存货成本并最终转入营业成本，但此类差旅费的付现金额在现金流量表中一般仍列入“支付其他与经营活动有关的现金”。